【裁判字號】    98,附民上,21
【裁判日期】    981231
【裁判案由】    損害賠償
【裁判全文】
臺灣高等法院高雄分院刑事附帶民事訴訟判決
上  訴  人
即  原  告  甲○○○
被  上訴人
即  被  告  乙○○
上列當事人間因誹謗案件，請求損害賠償，臺灣高雄地方法院中
華民國98年3 月13日第一審附帶民事訴訟判決（98年度附民字第
56 號 ），提起上訴，本院判決如下：
    主  文
上訴駁回。
    事實及理由
一、上訴人陳述略稱：上訴人係位於高雄市三民區○○○路105
    號「尖美市社區」公寓大廈之住戶，而被上訴人乙○○則係
    「尖美市社區」第十屆管理委員會之主任委員。被上訴人明
    知上訴人從未經手財務事宜，竟基於意圖散布於眾而毀損自
    訴人名譽之犯意，於96年10月13日上午9 時30分許，利用「
    尖美市社區」在高雄市三民區寶珠溝里活動中心一樓召開區
    分所有權人大會之機會，公開向參與會議之人指稱：「上訴
    人「當假義工，真貪污，貪100 多萬」之言論，足以損害上
    訴人之名譽，此由當天在場參與會議之住戶王聰賢、陳紋玉
    、姜純娟、林伯榮等，皆可明證被上訴人確有上述誹謗上訴
    人造成上訴人名譽受損之情事。又被上訴人另基於意圖散布
    於眾而毀損上訴人名譽之犯意，於96年10月20日將記載：「
    你是住尖美市，不應幫助外人，除非…（住戶自己想）」、
    「林淑珍為前兩屆幹事，任內管委會的事務，似乎都是她在
    負責推動及執行，如果本於熱心無私為社區服務，大家都會
    感恩。但結果不是，經查，他任內之社區維修、維護及設備
    採購支出，明顯故意做出嚴重涉嫌違法弊端」、「有人無法
    無天沒收會議紀錄不公布，不發給住戶」、「本人就任以來
    ，由於沒有再請他當幹事，他一再做人身攻擊，凡是認識我
    的人，都被他電話騷擾過，散布主委不實謠言，破壞主委名
    聲」等文字內容之「尖美市社區」96年度區分所有權人大會
    （即上開96年10月13日舉行之會議）會議紀錄，使不知情之
    管理員葛茂崎張貼於「尖美市社區」之公布欄，並分發與「
    尖美市社區」之各住戶，足以損害上訴人之名譽，此亦由住
    戶「王秀真」、「吳全壽」皆可明證被上訴人確有上述誹謗
    上訴人，足使上訴人之名譽受損情事。故上訴人依民法第19
    5 條第1 項之規定，請求精神撫慰金100 萬元，依法並無不
    當。爰求為將原判決廢棄，命被上訴人給付上訴人新台幣10
    0 萬元，及自起訴狀繕本送達翌日起，至清償日止，按年息
    百分之五加計之法定遲延利息，並陳明願供擔保聲請為假執
    行宣告。
二、被上訴人未提出書狀，亦未作何陳述，惟依其在刑事訴訟之
    陳述，不承認有何侵權行為。
三、按刑事訴訟諭知無罪、免訴或不受理之判決者，應以判決駁
    回原告之訴，刑事訴訟法第503 條第1 項前段定有明文。本
    件刑事訴訟部分，本院維持原審96年度自字第65號無罪判決
    ，駁回自訴人之上訴（98年度上易字第347 號）。原判決依
    照首開規定，駁回上訴人附帶提起之民事訴訟，經核並無不
    合，上訴人上訴意旨，求予廢棄改判，為無理由，應予駁回
    。
據上論結，應依刑事訴訟法第490 條前段、第368 條，判決如主
文。
中    華    民    國    98    年    12    月    31    日
                刑事第五庭    審判長法  官  曾永宗
                                    法  官  鍾宗霖
                                    法  官  任森銓
以上正本證明與原本無異。
不得上訴。
中    華    民    國    98    年    12    月    31    日
                                    書記官  廖素珍

司法院資訊處製作；財團法人民間司法改革基金會備份。
